【裁判字號】    97,消債更,223
【裁判日期】    970808
【裁判案由】    聲請更生程序
【裁判全文】
臺灣高雄地方法院民事裁定           97年度消債更字第223號
聲  請  人  甲○○
                        0樓之.
上列當事人因消費者債務清理事件聲請更生，本院裁定如下：
    主  文
聲請駁回。
程序費用由聲請人負擔。
    理  由
一、聲請意旨略以：聲請人協商時債務總金額為新臺幣（下同）
    1,607,217 元，於民國95年9 月6 日曾與全體無擔保債權銀
    行成立協商，債務成立之金融機構為：萬泰商業銀行股份有
    限公司，協商方案為每月償還28,000元，利率2.88﹪，95年
    平均月收入為42,854元，96年平均月收入為18,687元，但每
    月平均生活支出為38,000元，且於協商成功後遭裁員，因有
    不可歸責於己之事由而毀諾，為此聲請更生等語。
二、按「聲請更生或清算不合程式或不備其他要件者，法院應以
    裁定駁回之。但其情形可以補正者，法院應定期間先命補正
    。」、「債務人與金融機構協商成立者，不得聲請更生或清
    算。但因不可歸責於己之事由，致履行顯有重大困難者，不
    在此限」、「本條例施行前，債務人依金融主管機關協調成
    立之中華民國銀行公會會員辦理消費金融案件無擔保債務協
    商機制與金融機構成立之協商，準用前項之規定」，消費者
    債務清理條例第8 條、第151 條第5 項、第6 項分別定有明
    文。是債務清償方案成立後，應由債務人按其條件履行，如
    因事後發生情事變更，在清償期間收入或收益不如預期，致
    該方案履行困難甚或履行不能，因不可歸責於己，始能准許
    債務人聲請更生或清算，以避免債務人任意毀諾已成立之協
    商，濫用更生或清算之裁判上債務清理程序。
三、經查：聲請人於95年9 月6 日曾與全體無擔保債權銀行成立
    協商，債務成立之金融機構為：萬泰商業銀行股份有限公司
    ，協商方案為每月償還28,000元，利率2.88％等情，有協議
    書、無擔保還款計畫附卷可稽（本院卷第8 、9 頁），堪信
    為真實。聲請人雖主張平均生活支出為38,000元，且於協商
    成功後遭裁員，有不可歸責於己之事由而毀諾云云，然經本
    院於97年6 月9 日裁定命聲請人於7 日內補正「非自願性」
    離職證明書及聲請年2 年內必要生活支出及扶養費明細及證
    明文件，該裁定於97年6 月12日送達等情，亦有本院裁定及
    送達證書在卷可參（本院卷第19、20頁），然聲請人並無補
    正上開事項，上開事項涉及聲請人聲請更生之要件，且非不
    得補正，但聲請人經收受裁定後迄今仍未補正，依法自應予
    以駁回（消費者債務清理條例第8 條立法理由參照）。
四、依消費者債務清理條例第8 條、第151 條第5 項、第15條，
    民事訴訟法第78條，裁定如主文。
中    華    民    國    97    年    8     月    8     日
                  民事第四庭  法  官  黃宣撫
以上證明與原本無異。
如對本裁定抗告須於裁定送達後10日內向本院提出抗告狀，並繳
納裁判費新台幣1,000元。
中    華    民    國    97    年    8     月    8     日
                              書記官  王美玲


司法院資訊處製作；財團法人民間司法改革基金會備份。
